最　高　行　政　法　院　裁　定
　　　　　　　　　　　　　94年度裁字第00951號
上　訴　人　甲○○
訴訟代理人　黃茂
被 上訴 人　嘉義縣稅捐稽徵處
代　表　人　乙○○
上列當事人間因土地增值稅事件，上訴人對於中華民國92年11月
20日高雄高等行政法院92年度訴字第568號判決，提起上訴，本
院裁定如下：
　　主  文
上訴駁回。
上訴審訴訟費用由上訴人負擔。
　　理  由
一、按當事人依行政訴訟法第243條第1項規定，以高等行政法院
    判決有不適用法規或適用法規不當為上訴最高行政法院之理
    由時，其上訴狀或理由書應有具體之指摘，並揭示該法規之
    條項或其內容。若係成文法以外之法則，應揭示該法則之意
    旨。倘為司法院解釋、或本院之判例，則應揭示該判解之字
    號或其內容。上訴狀或理由書如未依此項方法表明者，即難
    認為已對高等行政法院判決之違背法令有具體之指摘，其上
    訴自難認為合法。
二、本件上訴意旨略以：觀諸上訴人所附之土地、建物及戶籍謄
    本可知，系爭嘉義縣新港鄉○○段635號土地上之原來建物
    自民國（下同）59年至78年拆除前，僅上訴人一家及「治記
    紙器」辦竣戶籍登記，是被上訴人自75年至79年間以系爭房
    屋部分營業用，部分非住非營用之二種稅率課以房屋稅，即
    與事實未合。退步言之，上訴人所有系爭土地於78年徵收前
    ，縱部分供「治記紙器」及「協記紙器」作營業使用，部分
    供「明正鑲牙所」使用，惟依財政部89年3月14日台財稅第
    0890450770號函釋意旨，上開建物課非住非營用稅率部分，
    仍應適用自用住宅稅率課之，方為適法。且土地稅法第34條
    所謂「自用住宅用地」依同法第9條規定，應為土地所有權
    人或其配偶、直系親屬於該地辦竣戶籍登記且無出租或供營
    業之住宅用地屬之，毋須經稽徵機關認定。又原判決以系爭
    土地於地上建物未拆除前，自始未曾適用自用住宅用地優惠
    稅率，有財政部「適用自用住宅用稅率查詢案件回覆通知書
    」附案可稽等語，惟上開「自用住宅用地優惠稅率」，依土
    地稅法施行細則第11條規定觀之，應以地價稅方有其適用，
    準此，原判決顯然理由不當。末系爭土地因道路拓寬而徵收
    ，其上之建物一併拆除，而土地部分則僅餘17平方公尺之畸
    零地，致上訴人未能依土地稅法第9條規定辦竣戶籍登記，
    形成個人權益之犧牲，自應適用住宅用地稅率課徵土地增值
    稅，否則即與法有違云云。經查上訴人主張本件應適用自用
    住宅稅率課徵土地增值稅，係其個人主觀之見解，其餘僅係
    就原審取捨證據、認定事實之職權行使，指摘其為不當，難
    認為對原判決之如何違背法令已有具體之指摘，依首揭說明
    ，其上訴為不合法，應予駁回。
三、依行政訴訟法第249條第1項前段、第104條、民事訴訟法第
    95條、第78條，裁定如主文。
中    華    民    國    94    年    5     月   26     日
                  第五庭審判長法  官　趙　永　康
                              法  官　鄭　淑　貞
                              法  官　黃　淑　玲
                              法  官　侯　東　昇
                              法  官  林  文  舟
以  上  正  本  證  明  與  原  本  無  異
中    華    民    國    94    年    5    月    27     日
　　　　　　　　　　　　　　　書記官　阮　桂　芬
